臺灣高雄地方法院刑事判決　　　　　　　　　　　　九十三年度簡上字第三八六號
　　上　訴　人　甲○○
右上訴人即被告因傷害案件，不服本院高雄簡易庭中華民國九十三年五月十日九十三
年度簡字第二一五○號所為第一審判決（聲請簡易判決處刑書案號：臺灣高雄地方法
院檢察署九十三年度調偵字第二七七號），提起上訴，本院管轄之第二審合議庭判決
如左：
    主  文
原判決撤銷。
本件公訴不受理。
    理  由
一、聲請簡易判決處刑意旨略以：被告甲○○與乙○○間有債務糾紛，經調解後被告
    同意乙○○以每月分期支付新台幣五萬元方式清償債務，惟乙○○多次未按期支
    付，且交付之支票屆期亦跳票，張女遂於民國九十二年十一月十三日十八時二十
    分許，持二萬元至高雄市○○區○○街一三一號，與被告協調債務，雙方發生爭
    執，被告竟基於普通傷害之犯意，出手毆打乙○○，致使乙○○受有頭部外傷、
    臉部瘀腫之傷害。因認被告涉有刑法第二百七十七條第一項傷害罪嫌等語。
二、按告訴乃論之罪，告訴人於第一審辯論終結前得撤回其告訴，又告訴經撤回者，
    應諭知不受理之判決，並得不經言詞辯論為之，刑事訴訟法第二百三十八條第一
    項、第三百零三條第三款、第三百零七條定有明文。
三、查本件告訴人乙○○告訴被告甲○○傷害案件，起訴書認係犯刑法第二百七十七
    條第一項之普通傷害罪，依同法第二百八十七條前段之規定，須告訴乃論。茲告
    訴人乙○○於九十三年四月二十二日具狀撤回告訴，並於九十二年四月二十三日
    經台高雄地方法院檢察署收發室收受，是其撤回告訴之意思表示已於公訴人聲請
    簡易判決處刑（九十二年四月十五日）之後，本院第一審判決前之九十三年四月
    二十三日到達上開地檢該署並生效，有撤回告訴狀及該署九十三年十一月九日雄
    檢楠往九十三調偵二七七字第七○五○三號函各一紙附卷可參，是依上開規定，
    應諭知不受理之判決，原審對此未予斟酌，仍於九十三年五月十日對被告論罪科
    刑，該判決即有違誤，是上訴人上訴意旨指摘及此，上訴為有理由，爰不經言詞
    辯論，由本院將原審判決撤銷，並自為第一審判決，而為公訴不受理之諭知。
四、另按檢察官聲請以簡易判決處刑之案件，經法院認為有第四百五十一條之一第四
    項但書之情形者，應適用通常訴訟程序審判之，刑事訴訟法第四百五十二條定有
    明文。又按對於簡易判決之上訴，準用刑事訴訟法第三編第一章及第二章之規定
    ，管轄第二審之地方法院合議庭受理簡易判決上訴案件，應依通常程序審理。其
    認案件有刑事訴訟法第四百五十二條之情形者，應撤銷原判決，逕依通常程序為
    第一審判決，法院辦理刑事訴訟簡易程序案件應行注意事項第十四項亦定有明文
    。本件原審依承辦檢察官聲請簡易判決處刑，對被告論罪科刑，經本院撤銷原判
    決，改判公訴不受理，已詳如前述，足認檢察官聲請簡易判決處刑為不適當，而
    有刑事訴訟法第四百五十一條之一第四項但書第三款之情形，故依前揭規定，應
    由本院合議庭逕依通常程序審理後，自為第一審判決，檢察官如不服本判決，仍
    得於法定上訴期間內，向管轄之第二審法院提起上訴，附此敘明。
據上論斷，應依刑事訴訟法第四百五十五條之一第一項、第三項、第三百六十九條第
一項前段、第三百六十四條、第三百零三條第三款、第三百零七條，判決如主文。
中      華      民      國    九十三    年     十一     月     二十六   日
                                      臺灣高雄地方法院刑事第二庭
                                          審判長法  官    莊崑山
                                                法  官    黃宣撫
                                                法  官    李育信
右正本證明與原本無異。
如不服本判決，應於判決送達後十日內向本院提出上訴狀（應附繕本）。
                                                書記官    洪生輝
中    華    民    國      九十三      年      十二      月      一      日
